【裁判字號】    89,上易,2057
【裁判日期】    890930
【裁判案由】    違反商標法
【裁判全文】
臺灣高等法院高雄分院刑事判決          八十九年度上易字第二五七號
    上訴人  台灣高雄地方法院檢察署檢察官
    被  告  甲○○
右上訴人因被告違反商標法案件，不服臺灣高雄地方法院八十八年度易字第三一七四
號中華民國八十九年九月三十日第一審判決（起訴案號：臺灣高雄地方法院檢察署八
十七年度偵字第二八三一九號），提起上訴，本院判決如左：
      主      文
原判決撤銷。
甲○○共同連續意圖欺騙他人，於同一商品使用相同於他人註冊商標之圖樣，處有期
徒刑陸月，如易科罰金，以佰元折算壹日。
      事      實
一、甲○○係雲林縣斗南鎮○○路三之三號笙合拼圖工業社實際負責人，其姊夫余金
    璋則係同址營業之笙旺拼圖有限公司之實際負責人，二人共同經營拼圖之製作與
    銷售，渠等明知高煌企業行（即乙○○）係獲得美商福斯電影公司所授權之舶揚
    業有限公司之合法授權，為「鐵達尼號」拼圖在中華民國台灣地區唯一經銷商，
    且外包裝盒上印有如附表所示之「高煌及圖」商標，因見「鐵達尼號」拼圖銷售
    暢旺，市場上供不應求，竟共同基於欺騙他人，仿製該拼圖及冒用商標以銷售圖
    利之犯意聯絡，藉高煌企業行於八十七年四月委託笙合拼圖工業社代工鐵達尼號
    拼圖半成品六千盒之機會（一００一、一００二、一００三號三組拼圖各二千盒
    ，印有商標及製作授權公司商號之外盒圖案及盒內鐵達尼號圖案之印刷均已完成
    ，但尚未完成切割包裝之半成品），私下以電子掃描分色印刷方式，仿製多數，
    但確實數量不詳之鐵達尼號拼圖及冒用高煌企業行之商標圖樣，將偽品混雜於其
    受託加工完成，經高煌企業行授權笙合拼圖工業社及笙旺拼圖有限公司代理經銷
    之六千盒真品中，連同向高煌企業行所購得之成品四百盒，一併對外銷售，連續
    將仿冒品販賣給不知情之喬偉精品有限公司（以下簡為喬偉公司），喬偉公司復
    轉賣給不知情之家福股份有限公司（以下簡稱家福公司），在各地分店銷售，嗣
    因乙○○發現上情後，訴請檢察官核發搜索票；交由警方於八十七年十一月二十
    七日上午在家福公司之高雄十全店內當場查獲，並扣得當時陳列販售中之上開拼
    圖仿冒品七盒。
二、案經乙○○訴請高雄地方法院檢察署發交高雄市政府警察局第一分局查獲後移送
   檢察官偵查起訴。
      理      由
一、訊據被告甲○○雖否認有揭犯行，辯稱：伊向高煌企業行購買半成品六千件及成
    品四百盒，沒有私下仿製，伊所販賣的均是告訴人所提供之上開半成品完成切割
    包裝後的成品六千盒及成品四百盒，若有仿冒，也是告訴人提供，藉此陷害伊等
    語。但查右揭事實，業據告訴人乙○○指訴綦詳，且家樂福十全店所販售，經警
    查扣之「鐵達尼號」拼圖，均購自喬偉公司，而喬偉公司則係向被告甲○○購買
    ，已據家福公司採購人員徐良彬及喬偉公司負責人林清泉於偵查中證述明確，訊
    據被告亦坦承屬實，而上開查扣之拼圖七盒經告訴人送請財團法人印刷工業技術
    研究中心鑑定結果，認Ｂ樣品（即仿冒品）之圖案均有印刷網點之現象，疑似經
    由電子掃描分色後所得之產品，有該中心分析檢測報告一份及照片八紙附卷可稽
    。此外，並有告訴人所提出之美商福斯電影公司所授權舶揚企業有限公司對高煌
    企業社授權之聲明書一紙，有「高煌及圖」商標之經濟部中央標準局商標註冊證
    一紙等在卷足憑，另有仿冒之「鐵達尼號」拼圖七盒扣案佐證。被告雖辯稱上開
    仿冒品係告訴人所提供，伊不知情云云，惟告訴人為授權製作人，持有ＭＯ輸出
    原版底片，可合法製作真品，豈有另行花費以印刷完成品掃瞄製造品質較劣之偽
    品打擊自己商譽之理。況且告訴人取得授權之初即防仿冒，製作過程刻意分段交
    由不同商家，依告訴人所述，先將ＭＯ光碟片交由台南綠華輸出分色底片，再由
    綠華將底片寄交鈺祥彩色印刷製版社晒版完成交給速得彩色印刷企業社，每一種
    圖案只印刷一批，印刷完成後交由台中昆明紙盒製成外盒，以供包裝內部圖案經
    由被告引介各生產工廠加工後，交由笙旺切片及包裝。因此，被告向告訴人所訂
    之六千盒半成品，包裝圖案（包括印有告訴人商標及製作授權公司商號）之外盒
    圖案及盒內鐵達尼號圖案）均已印妥，另由被告加工於原紙盒上，再將拼圖切片
    ，即可製成成品。包裝圖案既早已印妥，顯示該圖案由連得印刷完成。而連得印
    刷係依據告訴人經授權取得之光碟所製作之底片，經依底片製成印刷鋁板所交付
    印刷完成，自不可能出現原本線條部分均變成網站圖案，網點圖案之形成顯然係
    印刷完成品經雷射掃瞄分色底片晒版印刷所致。持有底片及印刷鋁板者自無必要
    以雷射掃瞄方式另行製作，且彼等僅受託製作底片及印刷用鋁板及印刷，未自任
    商品之經銷，無任何製作偽品交付之動機。就此，本院囑託訊問製作鋁板之證人
    蔡尚乾，其證稱「鐵達尼號之拼圖印刷用鋁板之底片，始終在我持有及保管中，
    現在還在我這裏。我只有交給連得印刷廠印製」等語，並依其專業證稱「一般而
    言，相同的鋁板印刷多次，其圖案的線條及紋路不會有誤差，但顏色因油墨控制
    可能有所差異」等詞。準此，被告所出售，由家福公司陳列販賣，遭警查扣之仿
    冒品圖案絕非來自連得印刷廠所印製完成甚明。被告辯稱：我的貨都是連得拿的
    ，是否仿冒品我不知道等語，否認另行以雷射掃瞄方式仿製拼圖實難採信。也因
    為連得印制所交付之半成品，內外圖案均已印製完成，被告僅負責切割、包裝，
    在未切割包裝前另以雷射掃瞄方式複製拼圖圖樣自屬可能。綜上所述，被告因鐵
    達尼號銷售暢旺，市場供貨不足，為圖取不法利益，而仿冒製作該拼圖以供銷售
    無疑。而被告復坦承其本為拼圖製造商，笙旺拼圖有限公司，笙合拼圖工業社係
    同址共同營業，此由卷附之甲○○名片上印製笙旺拼圖有限公司、笙合拼圖工廠
    即明。且笙合拼圖工業社受告訴人委託代工製作，並與笙旺拼圖有限公司共同代
    理經銷該拼圖，亦有卷附證明書一紙影本及代理經銷合約書可稽，足見被告與笙
    旺拼圖有限公司之實際負責人余金璋就仿製告訴人之鐵達尼號拼圖並販賣有犯意
    聯絡與行為分擔，均屬共同正犯。從而，被告之犯行事證明確，洵堪認定。原審
    不察，遽為被告無罪之諭知，尚有違誤，檢察官上訴意旨指摘原判決不當為有理
    由，應由本院撤銷改判。
二、核被告所為，係犯商標法第六十二條第一款之仿冒商標罪及第六十三條之販賣仿
    冒商標商品罪，雖檢察官就被告仿冒商標，製作仿冒品部分未一併列入起訴事實
    並援引商標法第六十二條第一款，惟此部分與起訴事實有裁判上一罪之關係，為
    起訴效力所及，自得一併審究。被告與余金璋皆為共同正犯，已如前述，二人所
    為上開犯行，均屬先後數行為，時間緊接，所犯罪名相同，顯係出於概括犯意而
    為之，應以連續犯論處，並予加重其刑。而被告共同連續犯之上開二罪間，有方
    法結果之牽連關係，應從一重之商標法第六十二條第一款處斷。爰審酌被告為圖
    不法利益，仿冒他人商標圖樣、製作仿冒品，欺騙他人，混淆市場，損害告訴人
    經合法授權所應得之權益，犯後復未坦承認錯，態度不佳等一切犯罪情狀，判處
    如主文所示之刑，並諭知易科罰金之折算標準，扣案之拼圖仿冒品七盒依商標法
   第六十四條規定，不問屬於被告與否，均予宣告沒收。按刑法第四十一條於九十
    年一月四日修正，同年月十日經總統公布施行，因被告所犯在上開條文修正前即
    屬得易科罰金案件，不因該條文之修正而影響，自應適用修正後之刑法第四十一
    條第一項規定，附此明。
據上論斷，應依刑事訴訟法第三百六十九條第一項前段、第三百六十四條、第二百九
十九條第一項前段、商標法第六十二條第一款、第六十三條、第六十四條、刑法第十
一條前段、第二十八條、第五十六條、第五十五條、第二條第一項前段、第四十一條
第一項、罰金罰鍰提高標準條例第二條判決如主文。
本案經檢察官沈紹嘉到庭執行職務。
中    華    民    國      九十      年       四       月     二十四    日
                              臺灣高等法院高雄分院刑事第三庭
                                  審判長法官  莊秋桃
                                        法官  莊崑山
                                        法官  陳中和
右正本證明與原本無異。
不得上訴。
                                      書記官  林淑敏
中    華    民    國      九十      年       四       月    二十六    日
附錄：本判決論罪科刑法條：
商標法第六十二條第一款：
意圖欺騙他人，有左列情事之一者，處三年以下有期徒刑、拘役或科或併科新臺幣二
十萬元以下罰金。
一、於同一商品或類似商品，使用相同或近似於他人註冊商標之圖樣者。
商標法第六十三條
明知為前條商品而販賣、意圖販賣而陳列、輸出或輸入者，處一年以下有期徒刑、拘
役或科或併科新臺幣五萬元以下罰金。
                                                                        Ｆ


司法院資訊處製作；財團法人民間司法改革基金會備份。
